臺灣桃園地方法院刑事判決　　　　　　110年度交易字第560號

公　訴　人　臺灣桃園地方檢察署檢察官
被　　　告　楊■★F



上列被告因過失傷害案件，經檢察官聲請以簡易判決處刑（110
年度偵字第7457號），本院認本件不宜行簡易程序行改以通常程
序審理，本院判決如下：
    主  文
本件公訴不受理。
    理  由
一、公訴意旨詳如聲請簡易判決處刑書之記載（如附件）。
二、按告訴乃論之罪，告訴人於第一審辯論終結前，得撤回其告
    訴；又告訴經撤回者，法院應諭知不受理之判決，並得不經
    言詞辯論為之，刑事訴訟法第238 條第1 項、第303 條第3
    款、第307 條分別定有明文。
二、查本件告訴人陳仲文告訴被告楊■★F過失傷害案件，檢察官
    認其係涉犯刑法第284 條前段之過失傷害罪，依刑法第287
    條前段規定，須告訴乃論。茲因告訴人於民國110 年11月24
    日具狀撤回告訴，此有刑事撤回告訴狀在卷可憑（見本院桃
    交簡字卷第151 頁），揆諸上開說明，本件爰不經言詞辯論
    ，逕為諭知不受理之判決。
據上論斷，應依刑事訴訟法第452 條、第303 條第3 款、第307
條，判決如主文。
中　　華　　民　　國　 110　　年　　11　　月　　30　　日
                  刑事第九庭    法　官　謝承益
以上正本證明與原本無異。
如不服本判決應於收受判決後20日內向本院提出上訴書狀，並應
敘述具體理由。其未敘述上訴理由者，應於上訴期間屆滿後20日
內向本院補提理由書(均須按他造當事人之人數附繕本)「切勿逕
送上級法院」。 
　　　　　　　　　　　　　　    書記官　莊佳蓁
中　　華　　民　　國　 110　　年　　12　　月　　3 　　日
 
 
 
附件：
臺灣桃園地方檢察署檢察官聲請簡易判決處刑書　
                                     110年度偵字第7457號
 
     被　　　告　楊■★F　男　63歲（民國00年0 月0 日生）
                         住苗栗縣○○鄉○○路00號
                         居臺北市○○區○○路0巷0號8樓
                         國民身分證統一編號：Z000000000號
上列被告因過失傷害案件，業經偵查終結，認為宜以簡易判決處
刑，茲將犯罪事實及證據並所犯法條分敘如下：
           犯罪事實
一、楊■★F於民國109 年9 月22日上午11時15分許，駕駛車牌號
    碼000-0000號自用小貨車，沿桃園市蘆竹區榮興路往南福街
    方向行駛，行經該路段與榮興路21巷交岔路口欲左轉時，本
    應注意車前狀況，並隨時採取必要之安全措施，而依當時天
    候晴、日間自然光線、路面鋪裝柏油、乾燥、無缺陷、無障
    礙物、視距良好等情況，並無不能注意之情事，竟疏未注意
    及此，貿然左轉，適有陳仲文騎乘車牌號碼000-0000號■U通
    重型機車，於榮興路21巷巷口停等紅燈，楊■★F將陳仲文碰
    撞倒地，致陳仲文受有膝挫傷等傷害。楊■★F於肇事後，在
    偵查機關尚未發覺犯罪前，即向到場處理警員坦承為肇事人
    。
二、案經陳仲文訴由桃園市政府警察局蘆竹分局報告偵辦。
           證據並所犯法條
一、詢據被告楊■★F矢口否認有何過失傷害犯行，辯稱：發現時
    約與對方距離1 公尺，對方當時說沒受傷，伊看對方也沒受
    傷，對方整部車超過停止線云云。惟查，上揭犯罪事實，業
    據證人即告訴人陳仲文於警詢中證述明確，並有鴻彰診所診
    斷證明書、道路交通事故現場圖、道路交通事故調查報告表
    （一）、（二）、現場照片10張、桃園市政府警察局道路交
    通事故當事人酒精測定紀錄表、駕籍車籍資料4 件、光碟1
    片等件在卷可稽，參以告訴人停駛中遭被告車輛撞擊，被告
    發現時僅距離1 公尺，被告確有未注意車前狀況之情事。次
    按，汽車行駛時，駕駛人應注意車前狀況，並隨時採取必要
    之安全措施，道路交通安全規則第94條第3 項訂有明文，被
    告駕駛自用小客車對於前揭規定自應注意遵守，卻未能確實
    注意，致與告訴人發生碰撞，並造成告訴人受傷，被告行為
    自有過失，且告訴人於當日就診，經醫師診斷受有前揭傷勢
    ，被告過失行為與告訴人所受之傷害結果間，具有相當因果
    關係甚明，被告所辯要屬卸責之詞，顯不可採，其犯嫌堪以
    認定。
二、核被告所為，係犯刑法第 284 條前段之過失傷害罪嫌。被
    告於肇事後，在偵查機關尚未發覺犯罪前，即向到場處理警
    員坦承為肇事人而自首並接受裁判，有桃園市政府警察局道
    路交通事故肇事人自首情形紀錄表在卷可憑，請審酌依刑法
    第 62 條前段規定減輕其刑。
三、依刑事訴訟法第451條第1項聲請逕以簡易判決處刑。
     此　　致
臺灣桃園地方法院
中　　華　　民　　國　 110　　年　　3 　　月　　8 　　日
                          檢　察　官  吳建蕙
本件證明與原本無異　　
中　　華　　民　　國　 110　　年　  3　　 月　　30    日
                          書  記  官  吳文琳
附記事項：
本件係依刑事訴訟法簡易程序辦理，法院簡易庭得不傳喚被告、
輔佐人、告訴人、告發人等出庭即以簡易判決處刑；被告、被害
人、告訴人等對告訴乃論案件如已達成民事和解而要撤回告訴或
對非告訴乃論案件認有受傳喚到庭陳述意見之必要時，請即另以
書狀向簡易法庭陳述或請求傳訊。
所犯法條：
中華民國刑法第284條
因過失傷害人者，處一年以下有期徒刑、拘役或十萬元以下罰金
；致重傷者，處三年以下有期徒刑、拘役或三十萬元以下罰金。